Inventaris van het archief van de Staten van Holland, vóór 1572
Nationaal Archief, Den Haag
- Het eigenlyke archief van de Staten, Deel 1
  - Financieel beheer., VI
    - Belastingen., e
      - Tiende penning., 7
        - Kohieren, aangiften en verdere stukken inzake de administratie van de 10e penning., b
          - Kohieren van de 10den penning van 1553., 1553-1557; 533-869; 407 katernen, 370 stukken, 23 delen, 8 liassen, 2 banden
            - Groeneveld., 533
              Zie St. Aachtenrecht.
            - Groep ("Group")., 675
              Zie Kromstrijen.
            - Grootebroek., 620; 1 deel
            - Grosthuizen., 621; 1 katern, 3 stukken
            - Haag (Den -)., 622; 4 katernen, 1 stuk
            - Haagambacht., 623; 2 katernen
            - Haarlem., 624; 1 deel, 2 stukken
            - Haarlemmerliede., 624A; 1 katern, 3 stukken
            - Haastrecht., 625; 1 katern, 2 stukken
            - Hardingsveld., 626; 2 katernen, 4 stukken
            - Haringhuizen., 627; 1 katern, 2 stukken
            - Hauwert., 628; 1 katern, 3 stukken
            - Hazerswoude., 629; 1 deel, 1 katern, 5 stukken
            - Hedikhuizen., 630
            - Heemstede., 631
            - Heeraartsberg ('s -)., 632; 1 band, 1 katern, 2 stukken
            - Heesbeen., 633; 1 katern, 2 stukken
            - Heinenoord., 634
            - Hem., 635; 1 deel, 1 katern, 1 stuk
            - Henbroek., 636; 1 katern, 2 stukken
            - Herpt., 637; 1 katern, 1 stuk
            - Heukelom., 638; 1 katern, 1 stuk
            - Heusden., 639; 2 katernen, 2 stukken
            - Hill (op den)., 640; 1 stuk
            - Hillegersberg., 641
            - Hillegom, Vennep., 642; 1 katern, 1 stuk
            - Hilversum., 643; 2 katernen, 2 stukken
            - Hodenpijl., 644; 1 katern, 1 stuk
            - Hofambacht., 645
            - Hof van Delft., 646; 1 katern, 2 stukken
            - Honsenoort., 727
              Zie Onzenoord.
            - Honterland., 647
            - Hoogblokland., 648; 2 stukken
            - Hoogeban., 649; 1 katern, 1 stuk
            - Hoogeveen (Rijnland)., 650; 1 katern, 1 stuk
            - Hoogeveen (Schieland)., 651; 1 katern, 1 stuk
            - Hoogezwaluwe., 652; 1 katern, 2 stukken
            - Hoogharnasch., 533
            - Hoogkarspel., 653; 1 deel, 1 katern
            - Hoogwoud, Aardswoud., 654; 1 deel, 1 stuk
            - Hoorn., 655; 2 katernen
            - Hoornaar., 656; 1 katern, 1 stuk
            - Huiswaard., 671
            - Huizen., 657; 2 katernen, 1 stuk
              Het stuk is geliasseerd met één van de katernen
            - Indijk., 658; 1 katern, 3 stukken
              De stukken zijn geliasseerd met de katern
            - Jacobswoude en Esselijkerwoude., 659; 1 deel
            - Jaarsveld., 660; 1 katern, 2 stukken
              De stukken zijn bij de restauratie met de katern mee ingebonden
            - Jisp., 843
            - Kabauw., 661; 1 katern, 1 stuk
            - Kallantsoog (" 't Ooghe")., 662; 1 katern, 2 stukken
            - Kalslagen., 663
            - Kapelle (Capelle) aan de IJssel., 664; 1 katern, 1 stuk
            - Kapelle (Noord-Brabant)., 665; 1 katern, 1 stuk
            - Kastrikum (Castricum)., 666; 2 katernen
            - Katwijk binnen., 667; 1 katern, 5 stukken
            - Katwijk aan Zee., 668; 1 katern, 1 stuk
            - Katwoude., 669
            - Kedichem., 730
            - Ketel., 670; 2 katernen, 3 stukken
            - Koedijk, Huiswaard., 671; 1 katern, 1 stuk
            - Korthaarlem., 838
              Zie Willens.
            - Koudekerk., 672
            - Kralingen., 673; 3 katernen
            - Krimpen aan den IJssel., 674
            - Kromstrijen, Strienemonde ("Strijenmonde"), Groep ("Group")., 675; 1 katern, 1 stuk
            - Kronenburg., 689
            - Krooswijk., 767
              Zie Ruibroek.
            - Laagblokland., 676; 1 katern, 1 stuk
            - Lagezwaluwe., 677; 2 katernen, 1 stuk
            - Lambertschaag., 678; 1 katern, 1 stuk
            - Laren., 679; 1 katern, 1 stuk
            - Leek., 729
              Zie Oosterleek.
            - Leerbroek., 680
            - Leerdam., 681
              R. van den Berg, Het cohier voor de heffing van de tiende penning in 1553 in Leerdam in: Van stad en graafschap Leerdam (1984), blz. 13-15
            - Leiden., 682; 3 katernen, 4 stukken
              Alleen registers van renten zijn aanwezig
            - Leiderdorp, Zoeterwoude, Koudekerk, Hoogmade, Alkemade en Leiden., 683; 1 deel, 1 stuk
            - Leimuiden., 684; 1 katern, 2 stukken
            - Lekkerkerk., 685
            - Limmen., 686; 1 deel
            - "Linde (de)" (Riederwaard)., 687
            - Lisse., 688
            - Loenen (Kronenburg)., 689; 3 katernen, 1 stuk
            - Loosdrecht., 690; 1 lias
              Het lias bestaat uit twee katernen en één stuk
            - Lutjebroek., 691; 2 katernen, 2 stukken
            - St. Maartens nieuwland., 692; 1 katern, 2 stukken
            - Maasland., 693; 9 katernen, 1 stuk
              Albert Brouwer en Ingena Vellekoop, 10e penning van Maassluis 1544-1561, in: Ons Voorgeslacht, 47 (1992), blz. 534-535
            - Made (de)., 694
            - Marken., 695; 1 katern, 1 stuk
            - Medemblik., 696; 1 katern, 1 stuk
            - Meeuwen., 697; 2 katernen, 3 stukken
            - Middelburg., 698
            - Middelharnasch., 533
            - Middelkoop., 699; 1 katern, 1 stuk
            - Midwoud., 700; 1 katern, 1 stuk
            - Mijnden., 701; 1 lias
            - Mijnsheerenland van Moerkerken., 702; 2 katernen
            - Molenaarsgraaf., 703; 1 katern, 1 stuk
            - Monnikendam., 704; 2 katernen, 1 stuk
            - Monster, Terheiden., 705
            - Moordrecht., 706; 1 katern, 1 stuk
            - Muiden., 707; 1 katern, 1 stuk
            - Muiderberg., 708; 1 katern, 1 stuk
            - Naaldwijk., 709; 1 lias, 1 stuk
            - Naarden., 710; 1 katern, 1 lias
            - Nibbikswoud., 711; 1 katern, 2 stukken
            - Nieuweniedorp., 712; 1 katern, 1 stuk
            - Nieuwerkerk., 713; 1 katern, 3 stukken
            - Nieuweveen (Delfland)., 713A
            - Nieuwkoop., 714; 1 katern, 3 stukken
              Twee van de drie stukken zijn nog geliasseerd,
            - Nieuwland., 715; 1 katern, 1 stuk
            - Nieuwlekkerland., 716; 1 katern, 1 stuk
            - Nieuwmatenesse., 717
            - Nieuwpoort (half de)., 718; 1 katern, 1 stuk
            - Nieuweveen (Inv.no. 713A)., 719
            - Noordeloos., 720; 2 katernen
            - Noorden., 851
            - Noordscharwoude., 721; 1 katern, 1 stuk
            - Noordwijk, Noordwijk aan Zee., 722; 1 katern, 3 stukken
            - Noorwijkerhout., 723; 1 katern, 1 stuk
            - Nootdorp., 724; 1 stuk
            - Obdam., 725; 2 katernen, 1 stuk
            - Oegstgeest., 726; 3 katernen
            - "'t Oeghe"., 662
              Zie Kallantsoog.
            - Onzenoord ("Honsenoort")., 727; 1 katern, 1 stuk
            - Oosterblokker., 728; 2 katernen
            - Oosterleek., 729; 2 katernen, 1 stuk
            - Oosterwijk, Kedichum., 730; 1 katern, 2 stukken
            - Oostwoude., 731; 1 katern, 1 stuk
            - Oosthuizen., 605
            - Oostzaan., 732; 1 katern, 1 stuk
            - Opmeer., 733; 1 katern, 2 stukken
            - Opperdoes., 734; 1 katern, 2 stukken
            - Osdorp, Sloten., 735; 1 katern, 3 stukken
            - Oterleek., 736; 1 katern, 1 stuk
            - Ottoland., 737; 1 katern, 1 stuk
            - Ouddorp bij Alkmaar., 738; 1 katern, 1 stuk
            - Oudendijk., 739; 2 katernen, 2 stukken
            - Oudeniedorp., 740; 1 katern, 1 stuk
            - Ouderkerk aan de IJssel., 741
            - Ouderkerk, Waardhuizen, Duivendrecht, Waverveen., 742; 4 katernen, 1 stuk
            - Ouderschie., 748
            - Oudewater., 743
            - Oudheusden., 744; 1 katern, 1 stuk
            - Oudkarspel., 745
            - Oudmatenesse., 746
            - Oudshoorn., 747; 1 katern, 2 stukken
            - Overschie (Ouderschie)., 748
            - St. Pancras., 749
            - Papendrecht., 750; 2 katernen, 1 stuk
            - Peursum., 751
            - Pijnakker., 752; 2 katernen, 2 stukken
            - Polsbroek., 753; 1 stuk
            - Polsbroek (onder Aremberg)., 754
            - Poortland., 755; 1 katern, 3 stukken
            - Purmerland., 756
            - Puttershoek., 757; 1 katern, 1 stuk
            - Raamsdonk., 758; 1 katern, 1 stuk
            - Ransdorp., 759; 1 katern, 1 stuk
            - Rietveld en de Bree., 563
              Zie Barwoudswaarde.
            - Ridderkerk., 760
            - Rijnsaterwoude., 761; 1 katern, 2 stukken
            - Rijnsburg., 762; 2 katernen, 1 stuk
            - Rijp (de)., 616
            - Rijswijk (land van Altena)., 763
            - Rijswijk (bij Den Haag)., 764; 1 katern, 5 stukken
            - Roon., 765; 2 katernen
            - Rotterdam., 766
            - Ruibroek, Krooswijk., 767; 1 katern, 2 stukken
            - Sassenheim., 768; 1 katern, 2 stukken
            - Schardam., 769; 1 katern, 2 stukken
            - Scharwoude., 770; 2 katernen, 1 stuk
            - Schellingwoude., 771; 1 lias
            - Schelluinen., 772; 3 katernen, 1 stuk
            - Schermer (noordeinde van)., 773; 1 katern, 1 stuk
            - Schermer (zuideinde van)., 774
            - Scheveningen., 775
            - Schiebroek., 776; 1 katern, 1 stuk
            - Schiedam., 777; 1 katern, 3 stukken
            - Schoonderloo., 778; 1 katern, 2 stukken
            - Schoonhoven., 779; 3 katernen, 1 stuk
              Bij één van de katernen is bij de restauratie een stuk mee ingebonden
            - Schoorl., 780; 1 deel, 1 stuk
            - Schoten., 781; 1 katern, 1 stuk
            - Schrevelsrecht., 782; 1 stuk
            - Sijbekarspel., 783; 1 katern, 1 stuk
            - Sleewijk., 784
            - Sliedrecht., 785; 2 katernen, 2 stukken
            - Slingeland., 786; 1 katern, 1 stuk
            - Sloten., 735
              Zie Osdorp.
            - Sluipwijk., 787
            - Spaarnwoude., 788; 1 katern, 4 stukken
            - Spaarndam., 789; 1 katern, 1 stuk
            - Spaland., 790
              Zie ook Ketel (Inv.no. 670)
            - Spanbroek., 791; 1 katern, 2 stukken
            - Spijk (nedereinde van)., 792; 1 katern, 3 stukken
            - Spijk (overeinde van)., 793
            - Sprang., 794; 1 katern, 2 stukken
            - Stein., 795; 1 katern, 1 stuk
            - Stolwijk (onder Zuid-Holland)., 796
            - Stolwijk (onder Blois)., 797; 1 katern, 3 stukken
            - Stompwijk., 798; 1 deel, 2 stukken
            - Streefkerk., 799
            - Strienemonde ("Strijenmonde")., 675
            - Teraar., 800; 1 katern, 4 stukken
            - Tekkop., 801
            - Terheiden., 705
              Zie Monster.
            - Texel., 802; 1 katern, 2 stukken
            - Tuil., 585
            - Twisk., 803; 1 katern, 2 stukken
            - Uitgeest., 804; 2 katernen, 2 stukken
            - Uitwijk., 805
            - Ursem., 806
            - Valkoog., 807; 1 katern, 1 stuk
            - Veen., 808; 1 katern, 3 stukken
            - Veenhuizen., 809; 1 katern, 1 stuk
            - Velzen., 810; 1 katern, 2 stukken
            - Venhuizen., 811; 1 deel, 1 stuk
            - Vennep., 642
            - Vlaardingen., 812; 1 katern, 1 stuk
            - Vlaardingerambacht., 813; 2 katernen
            - Vlieland., 814
            - Vliet., 815; 1 katern, 1 stuk
            - Vlijmen., 816; 2 katernen, 1 stuk
            - Vlist., 582
            - Voorhout., 817; 2 katernen, 3 stukken
            - Voorschoten., 818; 2 katernen, 2 stukken
            - Vrijenban., 819; 1 katern, 1 stuk
            - Vrouwenrecht., 541
              Zie Akkersdijk.
            - Waarder., 820; 2 katernen, 1 stuk
            - Waardhuizen., 821; 1 stuk
            - Waardhuizen., 742
            - Waddinxveen., 822; 2 katernen
            - Warmond., 823
            - Waspik., 824; 1 katern, 1 stuk
            - Wassenaar, Zuidwijk, Berkhei., 825; 1 deel, 4 stukken,
              Het deel bevat ook een daaraan geliasseerd katern
            - Wateringen., 826; 3 katernen, 2 stukken
            - Waverveen., 742
            - Weesp en Weesperkarspel., 827; 3 katernen, 1 lias
            - Werken (de -)., 828
            - Werkendam., 829; 2 katernen, 3 stukken
            - Wervershoof., 830; 1 katern, 2 stukken
            - Westerblokker., 831; 1 deel, 1 katern
            - Westmaas., 832; 2 katernen, 4 stukken
            - Westwoud., 833; 2 katernen, 1 stuk
            - Westzaan, Krommenie., 834; 2 katernen, 2 stukken
            - Wieringen., 835
            - Wijdenes., 836; 1 katern, 1 stuk
            - Wijk aan Duin., 837; 1 katern, 1 stuk
            - Willens, Korthaarlem., 838; 1 katern, 1 stuk
            - Wimmenum., 839
            - Winkel., 840; 1 katern, 2 stukken
            - Woerden, polders Brevelt, Geestdorp, Snelle, Middeland, Oudeland., 841; 2 katernen
            - Wognum., 842; 1 katern, 2 stukken
            - Wormer, Jisp., 843; 2 katernen
            - Woudharnasch., 533
            - Woudrichem., 844; 2 katernen
            - Ysselmonde (Oost- en West - )., 845; 1 katern, 1 stuk
            - Ysselstein., 846
            - Zandambacht., 847; 1 katern, 1 stuk
            - Zandvoort., 848
            - Zevenbergen., 849; 1 katern, 1 stuk
            - Zevender., 850; 1 katern, 1 stuk
            - Zevenhoven, Noorden., 851; 1 katern, 1 stuk
            - Zevenhuizen., 852
            - Zoetermeer., 853; 1 katern, 2 stukken
            - Zoeterwoude., 854; 1 deel, 1 katern, 1 stuk
            - Zomerland (Groot- en Klein -)., 855
            - Zouteveen., 856; 1 katern, 3 stukken
            - Zuiderwoude., 857; 2 katernen, 1 stuk
            - Zuidscharwoude., 858
            - Zuidwijk., 825
            - Zunderdorp., 859; 2 katernen, 1 stuk
            - Zwaag., 860; 1 katern, 1 stuk
            - Zwammerdam., 861; 1 katern, 2 stukken
            - Kennemerland en West-Friesland (rentmeester van de domeinen van -)., 862
            - Kennemerland (goederen van de prelaat van Egmond in -)., 863
            - Noord-Holland (rentmeester van de domeinen van -)., 864
            - Rijnland (goederen van de prelaat van Egmond in -)., 865; 1 katern, 1 stuk
            - Vronen (rentmeester van de -)., 866
            - Zevenbergen (de heer van -)., 867
            - Zuid-Holland (rentmeester van de domeinen van -)., 868; 2 katernen
            - De rentmeester van de beden., 869; 1 stuk
          - Rapporten inzake de foutieve aangiften in de verschillende kwartieren voor de 10e penning van 1553., c. 1556/57; 870-874; 5 delen, 25 stukken
            - Rapport voor het kwartier Zuid-Holland., 870; 1 deel, 24 stukken
            - Rapport voor het kwartier Kennemerland., 871
            - Rapport voor het kwartier Delfland., 872
            - Rapport voor het kwartier Rijnland., 873; 1 deel, 1 stuk
            - Rapport voor het kwartier Westvriesland., 874
          - Kohieren van de 10e penning van 1556., 1556-1562; 875-1182; 314 katernen, 45 delen, 6 liassen, 131 stukken
            Deze 10e penning werd volgens het akkoord van 17 december 1556 geheven van het inkomen uit onroerende goederen binnen en buiten de schildtalen, renten enz
            De heffing geschiedde namens de Staten door de ontvanger generaal. De kohieren, bij de rekening overgelegd, zijn ook hier spoedig als een zelfstandige collectie beschouwd
            Een groot gedeelte zowel van de oorspronkelijke kohieren als van die voor hel recolement (1561/64) is ook hier verloren gegaan
            Voor de beschrijving van deze collectie vgl. Inv.no.144
            - St. Aachtenrecht, Woudharnas, Hoogharnas, Middelharnas, Groeneveld., 875
            - Aalburg., 876
            - Aalsmeer., 877
            - Aardswoud., 984
            - Aarlanderveen., 878; 2 katernen
            - Abbekerk., 879
            - Abtsrecht., 880; 1 katern, 1 stuk
            - Adriaan Pietersambacht., 881
            - Akendam., 1105
            - Akersloot., 882
            - Akkersdijk en Vrouwenrecht., 883
            - Alblas., 884; 1 katern, 2 stukken
            - Alblasserdam., 885; 1 katern, 1 stuk
            - Albrandswaard., 886; 1 lias
            - Albrechtsberg., 1123
            - Alfen (Alphen)., 887; 1 katern, 1 stuk
            - Alkemade., 888; 2 katernen, 2 stukken
            - Alkmaar., 889; 1 deel
            - Ammersgravenland (Liesveld)., 890; 1 katern, 1 stuk
            - Amstelveen, Legmeer., 891; 1 katern, 2 stukken
            - Amsterdam., 892; 1 deel, 8 katernen, 4 stukken
            - St. Antoniepolder., 893
            - Arkel., 894
            - Asperen., 895; 1 deel
            - Assendelft., 896; 1 deel, 1 stuk
            - Baardwijk., 897; 1 katern, 1 stuk
            - Babberspolder., 898
            - Babiloniënbroek., 899; 1 katern, 1 stuk
            - Barsingerhorn., 900
            - Beets., 901
            - Benningbroek., 902
            - Benthuizen., 903
            - Bergambacht., 904; 1 katern, 4 stukken
            - Bergen., 905; 1 deel
            - Berkel., 906; 1 katern, 1 stuk
            - Berkenrode., 960
              Zie Heemstede.
            - Berkhei., 1147
            - Berkhout., 907; 1 deel
            - Beukelsdijk (Bokelsdijk), Bloemersdijk, Cool., 908
            - Beverwijk., 909; 2 katernen
            - Bezooien., 910; 1 katern, 1 stuk
            - Biesland., 911
            - Binnenwijzend., 912
            - Blaricum., 913
            - Bleiswijk., 914; 1 katern, 1 stuk
            - Bleskensgraaf., 915; 1 katern, 3 stukken
            - Bloemendaal (bij Gouda)., 916
            - Bloemersdijk., 908
              Zie Beukelsdijk.
            - Bodegraven., 917; 2 katernen, 2 stukken
            - Bonaventura., 918
              Dit register is de "contrerolle van de verpachtingen van de nyeuwe bedijcte landen d.a. 1556", welke door de ontvanger als kohier gebruikt is
            - Bonrepas, Vlist., 919
            - Boskoop, Reierskop., 920
            - Bovenkarspel., 921; 1 deel
            - Brandwijk, Gijbeland., 922
            - Broek, Tuil en Weegje (het)., 923
            - Broek., 924; 1 deel
            - Burghorn., 925
            - Delft, Delfshaven., 926; 1 deel
              C. Hoek, Delfshaven: Cohier tiende penning van de huizen te Delfshaven 1556, in: Ons Voorgeslacht, 17 (1962), blz. 239-244
            - Diemen., 927
            - Doeveren., 928; 1 katern, 1 stuk
            - Dordrecht., 929; 1 deel, 1 katern
            - Dorpambacht., 930; 1 katern, 1 stuk
            - Duivendrecht., 1068
            - Dussen, Muilkerk, Munsterkerk., 931; 1 katern, 1 stuk
            - Edam., 932; 1 deel, 1 stuk
            - Eenigenburg., 933
            - Eikenduinen., 934; 2 katernen
            - Engelen., 935; 3 katernen
            - Enkhuizen., 936; 1 deel
            - Esselijckerwoude., 988
            - Eten., 937; 1 katern, 2 stukken
            - Friezekoop., 938
            - Geertruidenberg., 939
            - Gelkenes., 940; 1 katern, 1 stuk
            - Genderen., 941; 1 katern, 1 stuk
            - Giesendam, Giesen Oudekerk., 942; 1 katern, 1 stuk
            - Giesen Oudekerk., 942
            - Gijbeland., 922
            - Gnephoek ("Gneppick")., 1073
              Zie Oudshoorn.
            - Gorinchem., 943; 1 deel
            - Gouda., 944; 5 katernen, 2 stukken
            - Godschalksoord., 945; 1 katern, 1 stuk
            - Graft, Rijp (de) (Zie ook Inv.no. 1097)., 946; 1 deel
            - Gravenmoer ('s -)., 947
            - Gravenzande ('s -)., 948
            - Groede., 949; 1 deel
            - Groeneveld., 875
            - Grootebroek., 950; 1 deel
            - Grosthuizen., 951
            - Haagambacht., 952; 1 deel
            - (Vervallen)., 953
            - Haarlemmerliede., 954
            - Hardinxveld., 955; 1 katern, 1 stuk
            - Haringhuizen., 956
            - Hazerswoude., 957; 1 deel, 2 stukken
            - Hedikhuizen., 958; 2 katernen
            - Heemskerk., 959; 1 katern, 2 stukken
            - Heemstede, Berkenrode., 960; 1 katern, 2 stukken
            - Heeraartsberg ('s-)., 961
            - Heerjansdam., 962
            - Heesbeen., 963
            - Heiloo, Oesdom., 964
            - "Heyndrik Luydenambacht"., 1081
              Zie Raamsdonk.
            - Heinenoord., 965; 2 katernen
            - Hekendorp., 966
            - Hensbroek., 967; 1 katern, 1 stuk
              Het stuk is bij de restauratie bij de katern mee ingebonden
            - Heukelum., 968; 2 delen, 2 stukken
            - Hillegersberg., 969; 1 deel
            - Hillegom., 970; 1 katern, 1 stuk
            - Hilversum., 971
            - Hodenpijl., 972; 1 katern, 1 stuk
            - Hofambacht., 973; 1 lias
            - Hof van Delft., 974; 1 katern, 1 stuk
            - Honselersdijk., 975
            - "Honsenoort"., 1056
            - Honterland., 976
            - Hoogblokland., 977; 1 katern, 1 stuk
            - Hoogeban., 978
            - Hoogeveen (Delfland)., 979
            - Hoogeveen (Rijnland)., 980
            - Hoogezwaluwe., 981
            - Hoogharnasch., 875
            - Hoogkarspel., 982; 1 deel
            - Hoogmade., 983; 1 katern, 1 stuk
            - Hoogwoud, Aardswoud., 984
            - Hoorn., 985
              Alleen van de ambten onder Hoorn zijn kohieren aanwezig
            - Hoornaar., 986; 1 katern, 1 stuk
            - Huiswaard., 999
            - Indijk., 987
            - Jacobswoude en Esselijkerwoude., 988; 2 katernen, 1 stuk
            - Jisp., 1166
            - Kabauw., 989
            - Kallantsoog ("'t Ooghe")., 990
            - Kalslagen., 991
            - Kamp., 1103
              Zie Schoorl.
            - Kapelle (Noord-Brabant)., 992
            - Kapelle (Capelle) aan de IJsel., 993
            - Kastrikum (Castricum)., 994; 1 deel, 1 katern, 1 stuk
            - Katwijk aan de Rijn., 995; 1 katern, 1 stuk
            - Katwijk aan Zee., 996; 1 katern, 1 stuk
            - Katwoude., 997; 1 katern, 1 stuk
            - Kedichem., 1059
            - Ketel., 998; 1 deel, 3 stukken
            - Koedijk, Huiswaarde., 999
            - Koudekerk., 1000; 1 katern, 2 stukken
            - Kralingen., 1001
            - Kralingerpolder., 1002
            - Krimpen aan den IJsel., 1003
            - Krommenie., 1155
            - Kromstrijen, Strienemonde ("Strijenmonde"), Westmaasnieuwland., 1004
            - Kudelstaart., 1005; 1 stuk
            - Lagezwaluwe., 1006; 1 katern, 1 stuk
            - Lambertschaag., 1007; 1 katern, 2 stukken
            - Landsmeer., 1008; 1 katern, 1 stuk
            - Laren., 1009; 2 katernen
            - Leek., 1058
            - Leerbroek, Reierskop., 1010; 1 katern, 1 stuk
            - Legmeer., 891
            - Leiden., 1011; 1 deel, 8 katernen
            - Leiderdorp., 1012; 2 katernen
            - Leimuiden., 1013
            - Lekkerkerk., 1014; 1 katern, 1 stuk
            - Lier (de -)., 1015
            - Limmen., 1016; 1 deel, 1 stuk
            - "Linde (de)" (Riederwaard)., 1017
            - Linschoten., 1018
            - Lisse., 1019
            - Loosdrecht., 1020
            - Lutjebroek., 1021; 1 deel
            - St. Maartensnieuwland., 1022; 1 katern, 1 stuk
            - St. Maartensrecht., 1023
            - Maasdam., 1024; 1 katern, 1 stuk
            - Maasland., 1025; 1 deel
              Albert Brouwer en Ingena Vellekoop, 10e penning van Maassluis 1544-1561, in: Ons Voorgeslacht, 47 (1992), blz. 535-536
            - Made (de -)., 1026
            - Medemblik., 1027; 1 katern, 2 stukken
            - Meeuwen., 1028